臺灣高等法院刑事裁定
111年度聲字第3228號
聲  請  人  臺灣高等檢察署檢察官
受  刑  人  羅昱陞




上列聲請人因受刑人數罪併罰有二裁判以上，聲請定其應執行之
刑（聲請案號：臺灣高等檢察署111年度執聲字第1505號），本
院裁定如下：
    主  文
羅昱陞犯如附表所示各罪所處之刑，應執行有期徒刑肆年拾月。
    理  由
一、聲請意旨略以：刑人羅昱陞因詐欺等數罪，先後經判決確定
    如附表，應依刑法第51條第5款、第53條之規定，定其應執
    行之刑，爰依刑事訴訟法第477條第1項之規定聲請定應執行
    之刑等語。
二、按數罪併罰有二裁判以上者，應依刑法第51條之規定定其應
    執行之刑。又宣告多數有期徒刑者，於各刑中之最長期以上
    ，各刑合併之刑期以下，定其刑期，刑法第53條、第51條第
    5款亦有明文。又法律上屬於自由裁量之事項，有其外部性
    界限及內部性界限，並非概無拘束。依據法律之具體規定，
    法院應在其範圍選擇為適當之裁判者，為外部性界限；而法
    院為裁判時，應考量法律之目的，及法律秩序之理念所在者
    ，為內部性界限。法院為裁判時，二者均不得有所踰越。在
    數罪併罰，有二裁判以上，定其應執行之刑時，固屬於法院
    自由裁量之事項，然仍應受前揭外部性界限及內部性界限之
    拘束（最高法院94年度台非字第233號判決意旨參照）。
三、查受刑人因犯如附表所示之案件，經本院判處如附表所示之
    刑，均經確定在案，且本件聲請定應執行刑之犯罪事實最後
    判決法院為本院，有本院111年度上訴字第1100號判決及本
    院被告前案紀錄表各1份在卷可稽（見本院卷第13至29、51
    至100頁），是檢察官聲請定其應執行之刑，本院審核認其
    聲請為正當。另本院函請受刑人就本件聲請定應執行刑案件
    表示意見，受刑人固表示：「因受刑人尚餘最後一詐欺案件
    ，現於臺灣新北地方法院審理中，此案亦符合數罪併罰定應
    執行刑之規定，故待判決確定後，受刑人再自行具狀提出聲
    請，以節省司法資源」等語（見本院卷第105頁），惟按依
    刑法第53條及第54條應依刑法第51條第5款至第7款之規定，
    定其應執行之刑，由該案犯罪事實最後判決之法院之檢察官
    ，聲請該法院裁定之；前項定其應執行之刑者，受刑人或其
    法定代理人、配偶，亦得請求前項之檢察官聲請之，刑事訴
    訟法第477條定有明文。是依前開規定，受刑人並無逕向法
    院聲請定應執行刑之權利，是受刑人上開表示：再自行具狀
    聲請定刑云云，於法不合。茲考量受刑人上開所陳：其另有
    符合定應執行刑規定之案件尚在法院審理中等語之意見後，
    審酌本件內部性及外部性界限，受刑人所犯各罪之類型、態
    樣、侵害法益、情節及行為次數，兼衡刑罰經濟與公平、比
    例原則，對於受刑人所犯數罪為整體非難評價，裁定其應執
    行刑如主文所示。
據上論斷，應依刑事訴訟法第477條第1項，刑法第53條、第50條
第1項、第51條第5款，裁定如主文。
中　　華　　民　　國　　111 　年　　9 　　月　　28　　日
                  刑事第二十一庭審判長法　官  林怡秀
                                      法　官  許泰誠
                                      法　官  蔡羽玄
以上正本證明與原本無異。
如不服本裁定，應於收受送達後五日內向本院提出抗告狀。
                                      書記官  林君縈
中　　華　　民　　國　　111 　年　　9 　　月　　28　　日

編號  1 2 3 罪名  詐欺 詐欺 詐欺 宣告刑  有期徒刑1年7月 有期徒刑1年3月 有期徒刑1年3月 犯罪日期  108年3月24日 108年3月24日 108年3月24日 偵查（自訴）機關年度案號  臺灣臺北地方檢察署109年度偵字第2873號 臺灣臺北地方檢察署109年度偵字第2873號 臺灣臺北地方檢察署109年度偵字第2873號  最後 事實審 法院 臺灣高等法院 臺灣高等法院 臺灣高等法院  案號 111年度上訴字第1100號 111年度上訴字第1100號 111年度上訴字第1100號  判決 日期 111年6月23日 111年6月23日 111年6月23日 確定 判決 法院 臺灣高等法院 臺灣高等法院 臺灣高等法院  案號 111年度上訴字第1100號 111年度上訴字第1100號 111年度上訴字第1100號  確定 日期 111年7月25日 111年7月25日 111年7月25日  備註  臺灣臺北地方檢察署111年度執字第4087號   

編號  4 5 6 罪名  詐欺 詐欺 詐欺 宣告刑  有期徒刑1年3月 有期徒刑1年3月 有期徒刑1年3月 犯罪日期  108年3月24日 108年3月24日 108年3月24日 偵查（自訴）機關年度案號  臺灣臺北地方檢察署109年度偵字第2873號 臺灣臺北地方檢察署109年度偵字第2873號 臺灣臺北地方檢察署109年度偵字第2873號  最後 事實審 法院 臺灣高等法院 臺灣高等法院 臺灣高等法院  案號 111年度上訴字第1100號 111年度上訴字第1100號 111年度上訴字第1100號  判決 日期 111年6月23日 111年6月23日 111年6月23日 確定 判決 法院 臺灣高等法院 臺灣高等法院 臺灣高等法院  案號 111年度上訴字第1100號 111年度上訴字第1100號 111年度上訴字第1100號  確定 日期 111年7月25日 111年7月25日 111年7月25日  備註  臺灣臺北地方檢察署111年度執字第4087號   

編號  7 8 9 罪名  詐欺 詐欺 詐欺 宣告刑  有期徒刑1年3月 有期徒刑1年3月 有期徒刑1年3月 犯罪日期  108年3月24日 108年3月24日 108年3月25日 偵查（自訴）機關年度案號  臺灣臺北地方檢察署109年度偵字第2873號 臺灣臺北地方檢察署109年度偵字第2873號 臺灣臺北地方檢察署109年度偵字第2873號  最後 事實審 法院 臺灣高等法院 臺灣高等法院 臺灣高等法院  案號 111年度上訴字第1100號 111年度上訴字第1100號 111年度上訴字第1100號  判決 日期 111年6月23日 111年6月23日 111年6月23日 確定 判決 法院 臺灣高等法院 臺灣高等法院 臺灣高等法院  案號 111年度上訴字第1100號 111年度上訴字第1100號 111年度上訴字第1100號  確定 日期 111年7月25日 111年7月25日 111年7月25日  備註  臺灣臺北地方檢察署111年度執字第4087號   

編號  10 11 12 罪名  詐欺 詐欺 詐欺 宣告刑  有期徒刑1年3月 有期徒刑1年3月 有期徒刑1年3月 犯罪日期  108年3月25日 108年3月25日 108年3月25日 偵查（自訴）機關年度案號  臺灣臺北地方檢察署109年度偵字第2873號 臺灣臺北地方檢察署109年度偵字第2873號 臺灣臺北地方檢察署109年度偵字第2873號  最後 事實審 法院 臺灣高等法院 臺灣高等法院 臺灣高等法院  案號 111年度上訴字第1100號 111年度上訴字第1100號 111年度上訴字第1100號  判決 日期 111年6月23日 111年6月23日 111年6月23日 確定 判決 法院 臺灣高等法院 臺灣高等法院 臺灣高等法院  案號 111年度上訴字第1100號 111年度上訴字第1100號 111年度上訴字第1100號  確定 日期 111年7月25日 111年7月25日 111年7月25日  備註  臺灣臺北地方檢察署111年度執字第4087號   

編號  13 14 15 罪名  詐欺 詐欺 詐欺 宣告刑  有期徒刑1年3月 有期徒刑1年3月 有期徒刑1年3月 犯罪日期  108年3月25日 108年4月9日 108年4月9日 偵查（自訴）機關年度案號  臺灣臺北地方檢察署109年度偵字第2873號 臺灣臺北地方檢察署109年度偵字第2873號 臺灣臺北地方檢察署109年度偵字第2873號  最後 事實審 法院 臺灣高等法院 臺灣高等法院 臺灣高等法院  案號 111年度上訴字第1100號 111年度上訴字第1100號 111年度上訴字第1100號  判決 日期 111年6月23日 111年6月23日 111年6月23日 確定 判決 法院 臺灣高等法院 臺灣高等法院 臺灣高等法院  案號 111年度上訴字第1100號 111年度上訴字第1100號 111年度上訴字第1100號  確定 日期 111年7月25日 111年7月25日 111年7月25日  備註  臺灣臺北地方檢察署111年度執字第4087號   

編號  16 17 18 罪名  詐欺 詐欺 詐欺 宣告刑  有期徒刑1年3月 有期徒刑1年3月 有期徒刑1年3月 犯罪日期  108年4月9日 108年4月9日 108年4月9日 偵查（自訴）機關年度案號  臺灣臺北地方檢察署109年度偵字第2873號 臺灣臺北地方檢察署109年度偵字第2873號 臺灣臺北地方檢察署109年度偵字第2873號  最後 事實審 法院 臺灣高等法院 臺灣高等法院 臺灣高等法院  案號 111年度上訴字第1100號 111年度上訴字第1100號 111年度上訴字第1100號  判決 日期 111年6月23日 111年6月23日 111年6月23日 確定 判決 法院 臺灣高等法院 臺灣高等法院 臺灣高等法院  案號 111年度上訴字第1100號 111年度上訴字第1100號 111年度上訴字第1100號  確定 日期 111年7月25日 111年7月25日 111年7月25日  備註  臺灣臺北地方檢察署111年度執字第4087號   

編號  19 20 21 罪名  詐欺 詐欺 詐欺 宣告刑  有期徒刑1年3月 有期徒刑1年5月 有期徒刑1年5月 犯罪日期  108年4月10日（聲請書附表誤載為108年4月9日） 108年3月25日 108年3月25日 偵查（自訴）機關年度案號  臺灣臺北地方檢察署109年度偵字第2873號 臺灣臺北地方檢察署109年度偵字第2873號 臺灣臺北地方檢察署109年度偵字第2873號  最後 事實審 法院 臺灣高等法院 臺灣高等法院 臺灣高等法院  案號 111年度上訴字第1100號 111年度上訴字第1100號 111年度上訴字第1100號  判決 日期 111年6月23日 111年6月23日 111年6月23日 確定 判決 法院 臺灣高等法院 臺灣高等法院 臺灣高等法院  案號 111年度上訴字第1100號 111年度上訴字第1100號 111年度上訴字第1100號  確定 日期 111年7月25日 111年7月25日 111年7月25日  備註  臺灣臺北地方檢察署111年度執字第4087號   

編號  22 23 罪名  詐欺 詐欺 宣告刑  有期徒刑1年5月 有期徒刑1年5月 犯罪日期  108年4月9日（聲請書附表誤載為108年4月8日） 108年4月9日 偵查（自訴）機關年度案號  臺灣臺北地方檢察署109年度偵字第2873號 臺灣臺北地方檢察署109年度偵字第2873號  最後 事實審 法院 臺灣高等法院 臺灣高等法院  案號 111年度上訴字第1100號 111年度上訴字第1100號  判決 日期 111年6月23日 111年6月23日 確定 判決 法院 臺灣高等法院 臺灣高等法院  案號 111年度上訴字第1100號 111年度上訴字第1100號  確定 日期 111年7月25日 111年7月25日  備註  臺灣臺北地方檢察署111年度執字第4087號